Inventaris van het archief van de Centrale Veiligheidsdienst (1946-1949) en de Binnenlandse Veiligheidsdienst (1949-1952) van het Ministerie van Binnenlandse Zaken: open dossiers
Nationaal Archief, Den Haag
- Stukken betreffende bijzondere onderwerpen, B
  - Taakuitvoering, B.3
    - Onderzoek naar personen, B.3.7
      - Visumaanvragen, B.3.7.2
        - Stukken betreffende visumaavragen vanTsjechoslowaakse onderdanen., 1948 - 1951; 1379; omslag
          Bevat personalia van betrokkenen/reismeldingen (doorlaat signaleringen)/verstrekking van visa/vervalsing paspoorten
        - Stukken betreffende beleidskwesties ten aanzien van de verstrekking van visa aan vreemdelingen., 1948 - 1952; 1386; omslag
          Bevat personalia en antecedenten van betrokkenen/copie van paspoort diplomatique
        - Stukken betreffende het verstrekken van visa aan Joegoslaven die Nederland bezoeken., 1948 - 1952; 1388; omslag
        - Stukken betreffende het verstrekken van visa aan Roemeense bezoekers van Nederland., 1948 - 1952; 1387; omslag
          Bevat rapporten en meldingen van bezoekers/personalia en antecedenten van bezoekers/bezoekers-lijsten
        - Stukken betreffende het verstrekken van visa aan Hongaren die Nederland bezoeken., 1948 - 1952; 1389; pak
          Bevat veel grenspassage-formulieren
        - Stukken betreffende het verstrekken van visa aan Tsjechoslowaken die met vluchten van de Tsjechoslowaakse luchtvaartmaatschappij naar Nederland zijn gekomen., 1948 - 1953; 1390; pak
          Bevat grenspassage-formulieren/grensveiligheidsrapporten/bemanningslijsten Tsjechoslowaakse vliegtuigen/lijsten van geheime signalering
        - Stukken betreffende personen aan wie door Tsjechoslowakije visa zijn afgegeven., 1949; 1392; omslag
        - Stukken betreffende het geven van adviezen aan het bureau Reiswezen van het Ministerie van Buitenlandse Zaken inzake het verstrekken van paspoorten of visa aan Nederlanders en buitenlanders., 1949 - 1951; 1393; omslag
        - Stukken betreffende het verstrekken van visa aan personeel van buitenlandse ambassades., 1951 - 1952; 1397-1403; 7 pakken
          Geordend op persoonsnaam. Bevat personalia van betrokkenen
          - A - B, 1397
          - C - G, 1398
          - H - Knot, 1399
          - Ko - L, 1400
          - M - R, 1401
          - S - U, 1402
          - V - Z, 1403
      - Vluchtelingen, B.3.7.3
        - Rapport van de Politieke Reserve Afdeling voor de provincie Utrecht betreffende de arrestatie van de vluchtelingen, 1947; 1406; stuk
        - Stukken betreffende de activiteiten van Joegoslavische vluchtelingen., 1948 - 1952; 1408; omslag
          Bevat rapporten en verslagen van activiteiten/personalia en antecedenten van betrokkenen/crew-list van ss. "Losinj"/veiligheidsrapport over Mikolay Markowicz
        - Stukken betreffende de activiteiten van Tsjechoslowaakse politieke vluchtelingen., 1948 - 1952; 1409; pak
          Bevat verslagen en rapporten van bijeenkomsten/personalia en antecedenten van betrokkenen/veiligheids (ondervragings)-rapporten/rapport over activiteiten van Sovjet-spionnen in kampen met Tsjechische emigranten/Lijsten van gemaakte vluchten van CSA naar Nederland/lijsten vluchtelingen
        - Stukken betreffende onderzoek naar Spanjaarden die illegaal Nederland binnenkomen., 1950 - 1952; 1621; omslag
          Bevat personalia en antecedenten van betrokkenen/doorlaat-signaleringen/veiligheidsrapporten
        - Stukken betreffende de asielverlening aan vreemdelingen uit Oost-Europa., 1951; 1414; omslag
      - Vestiging en verblijf, B.3.7.4
        - Gevestigde buitenlanders in Nederland, B.3.7.4.1
          - Stukken betreffende activiteiten van het "Internationaal Verbond van Gedeporteerden"., 1946 - 1948; 1416; omslag
            Bevat personalia van betrokkenen/persberichten van activiteiten
          - Stukken betreffende onderzoek naar vertegenwoordigers uit Spanje (Anti-Franco)., 1946 - 1950; 1417; omslag
          - Stukken betreffende de uitwijzing van Duitsers uit Nederland in verband met eventuele communistische activiteiten., 1946 - 1951; 1418; omslag
            Bevat circulaire van het Noorse Centralpasskontor/meldingen van activiteiten/personalia van betrokkenen
          - Stukken betreffende het uitwisselen van inlichtingen met Plaatselijke Inlichtingendiensten (PID's) en buitenlandse zusterdiensten over in Nederland verblijvende vreemdelingen., 1946 - 1952; 1419; pak
            Bevat veiligheidsrapporten van betrokken personen/signaleringsrapporten
          - Stukken betreffende het verichten van onderzoek naar in Nederland verblijvende Joegoslaven en hun organisaties., 1946 - 1952; 1422; omslag
            Bevat verslagen van vergaderingen en personalia van hun (bestuurs)leden/statuten Joegoslavische vereniging "Eendracht"/namenlijsten Joegoslavische verenigingen
          - Stukken betreffende het verrichten van onderzoek naar door Joegoslavische staatsburgers in Nederland en België ondernomen activiteiten en door de Joegoslavische ambassades te 's-Gravenhage en Brussel ondernomen activiteiten., 1946 - 1952; 1423; omslag
            Bevat verslagen/rapporten van deze activiteiten
          - Stukken betreffende het verrichten van onderzoeken naar in Nederland verblijvende Chinezen., 1946 - 1952; 1424; pak
            Bevat rapporten van CAW/verslagen van bijeenkomsten en personalia van deelnemers/namenlijsten van personen verblijvend in verschillende gemeenten
          - Stukken betreffende Poolse arbeiders werkzaam in de mijnstreek van Limburg., 1946 - 1952; 1420; pak
            Bevat verslagen van bijeenkomsten/personalia van deelnemers/uittreksels maandverslagen/veiligheidsrapporten
          - Stukken betreffende Tsjechoslowaakse arbeiders werkzaam in de mijnstreek van Limburg., 1946 - 1952; 1421; omslag
          - Stukken betreffende het verrichten van onderzoek naar doopsgezinde Russen in Nederland., 1947; 1425
            Bevat informatie over verblijf van Russen in Veenwouden
          - Stukken betreffende de Commissie-Schilthuis met betrekking tot het verwijderen van ongewenste personen van Duitse nationaliteit., 1947 - 1949; 1428; pak
            Bevat verslagen van vergaderingen van de commissie
          - Stukken betreffende de repatriëring van onderdanen van de Sovjet-Unie, methoden van Russische repatriëringsacties en personen en organisaties die daarbij betrokken waren., 1947 - 1952; 1431; omslag
            Bevat persberichten over migratie, (veiligheids)rapporten-bericht
          - Stukken betreffende in Nederland gevestigde of uit Nederland vertrokken Indonesiërs of Indische Nederlanders., 1947 - 1952; 1430; pak
            Bevat antecedenten en personalia van in Nederland verblijvende Indonesiërs/namenlijsten van personen die zich in Nederland bevinden of willen vestigen
          - Stukken betreffende onderzoek naar in België en Nederland wonende Roemenen., 1947 - 1952; 1432; omslag
          - Stukken betreffende onderzoek naar in Nederland gevestigde Bulgaren., 1947 - 1952; 1433; omslag
            Bevat informatie-bulletin van het eerste congres van het Comité Central
          - Stukken betreffende Polen in Vlissingen., 1947 - 1952; 1429; omslag
          - Stukken met betrekking tot politieke antecedenten en personalia van in Nederland verblijvende Polen., 1947 - 1952; 1434; pak
            Bevat visumaanvragen/(veiligheids)rapporten/uittreksels maandrapporten/namenlijsten/Poolse affiche/uittreksels maandrapporten
          - Stukken met betrekking tot politieke en justitiële antecedenten van oud-Spanjestrijders in het kader van hun naturalisatie., 1947 - 1952; 1435; omslag
            Bevat lijsten van oud-Spanjestrijders
          - Stukken betreffende onderzoek naar in Nederland gevestigde Russen., 1948 - 1949; 1438; omslag
            Bevat informatie over personen "Denz" en "Dentz"
          - Stukken met betrekking tot politieke antecedenten en personalia van Russische personen met partner in Nederland en personen die Russische lectuur ontvangen., 1948 - 1952; 1442; omslag
            Bevat rapporten betreffende geemigreerde personen
          - Stukken betreffende onderzoek naar buitenlandse studenten in Nederland., 1949 - 1951; 1443; omslag
            Bevat lijst van ingeschreven studenten voor het studiejaar 1950-1951 te Groningen
          - Rapporten houdende artikelen uit het Chinees gestelde blad "De Volksmeeuw" en andere periodieken afkomstig van aanhangers van de Chinese Volksregering., 1950; 1444; omslag
          - Stukken betreffende de voorlopige erkenning van J.V. Brennan op voet van vreemdeling als consul van Nieuw-Zeeland te 's-Gravenhage., 1951; 1447; omslag
          - Stukken betreffende het verrichten van onderzoek naar Duitsers die illegaal in Nederland verblijven., 1951 - 1952; 1415; omslag
            Bevat personalia en antecedenten van betrokkenen/exemplaren van vreemde paspoorten/schets van uraniummijnen Wismut AG/veiligheidsrapporten
          - Stukken betreffende het verrichten van onderzoek naar tot Nederlander genaturaliseerde vreemdelingen., 1951 - 1952; 1448; omslag
            Bevat wetsontwerpen van genaturaliseerde personen/lijsten van te naturaliseren personen/personalia van betrokkenen
          - Emigratie-formulieren van vreemdelingen., 1952 - 1959; 1471-1475; 5 pakken
            Alfabetisch geordend. Bevat personalia en antecedenten van betrokkenen
            - A - H, 1471
              Openbaarheid beperkt tot 01-01-2035
            - I - M, 1472
            - N - S, 1473
            - T - Z, 1474
            - Info-lijsten van hier ten lande verblijvende vreemdelingen 1953 - 1956, 1475
        - Nederlanders gevestigd in het buitenland, B.3.7.4.2
          - Stukken met betrekking tot de Joodse emigratie naar Palestina en de organisaties die daarbij betrokken waren., 1946 - 1949; 1449; omslag
            Bevat (veiligheids)rapporten-signalering/personalia van emigranten/statuten van de vereniging Joods Gemeenschapsbelang te Rotterdam. Onderzoek betrof eveneens de Joods Zionistische Beweging
          - Stukken betreffende het verrichtne van onderzoek naar Nederlanders die uit een buitenland zijn uitgewezen., 1946 - 1950; 1450; omslag
            Bevat personalia van betrokkenen/namenlijsten van uitgewezen personen uit België
          - Stukken betreffende onderzoek naar personen die clandestien per ss Hochelaga naar Palestina zijn vervoerd., 1947; 1589; omslag
          - Stukken betreffende het verrichten van onderzoek naar personen uit Nederland die deelnemen aan werkprojecten in Oostbloklanden., 1947 - 1950; 1451; omslag
            Bevat namenlijst van personen werkzaam bij aanleg Jeugdspoorweg in Joegoslavië
          - Stukken betreffende onderzoek naar verdachte Nederlanders in Frankrijk., 1947 - 1951; 1452; omslag
          - Stukken betreffende Nederlandse (krijgs)gevangenen op Russisch gebied., 1947 - 1952; 1503; omslag
            Bevat namenlijsten van Nederlandse gevangenen/personalia van betrokkenen
          - Stukken betreffende onderzoek naar gevestigde Nederlanders in (Oost-)Duitsland., 1947 - 1952; 1453; omslag
          - Stukken betreffende het verstrekken van inlichtingen aan de Canadese ambassade omtrent Nederlandse ingezetenen die zich willen vestigen in Canada., 1950-1954; 1396
          - Stukken betreffende de activiteiten en gebeurtenissen in China en het Verre Oosten., 1951 - 1952; 1455; omslag
            Bevat informatie over de Chinese vredesconferentie op 21 mei 1952 / repatriëring van Nederlandse Missiezusters uit China; IDB-rapporten
          - Emigratie-formulieren van Nederlanders., 1952 - 1959; 1456-1470; 15 pakken
            - A - Bell, 1456
            - Bie - einde B, 1457
            - C, 1470
              inclusief lijsten vreemdelingen algemeen.
            - D, 1458
            - E - G, 1459
            - H - J, 1460
            - K, 1461
            - L, 1462
            - M, 1463
            - N - P, 1464
            - Q - R, 1465
            - S, 1466
            - T - U, 1467
            - V, 1468
            - W - Z, 1469
      - Politieke delinquenten, B.3.7.5
        - Stukken betreffende hulpverlening door de Rooms-Katholieke geestelijkheid aan politieke vluchtelingen., 1945 - 1950; 1477; omslag
          Bevat veiligheidsrapporten/signalering/onderzoeksrapporten/personalia van betrokkenen
        - Lijsten van ontzettingen van rechten opgelegd door het Tribunaal voor het Arrondissement vallende onder het Ministerie van Justitie, Directoraat-Generaal voor Bijzondere Rechtspleging (DGBR), geografisch geordend., 1946 - 1949; 1483-1492; 10 pakken
          - Alkmaar, Almelo en Amsterdam (1A - D, 3A - 3B), 1484
          - Amsterdam en Arnhem (3L - 3N en 4A - 4D), 1486
          - Amsterdam (3C - 3D, 3E - 3J en 3K), 1485
          - Arnhem, Assen, Breda en Dordrecht (4E, 5A - 5D, 5F, 6A - 6D en 7A - 7D), 1487
          - 'Gravenhage, 's- en Groningen (8A - 8E en 9A - 9B), 1483
          - Haarlem en 's Hertogenbosch (9C, 9D, 10A - 10D en 11A - 11E), 1488
          - Hertogenbosch, 's- en Leeuwarden (11F - 11J en 12A - 12B), 1489
          - Leeuwarden, Maastricht, Middelburg en Roermond (12C - J en 13A - D), 1490
          - Middelburg, Roermond, Rotterdam en Utrecht (14A - D, 15A - D, 16A - D, 17A - B), 1491
          - Zutphen en Zwolle (17C - 17D, 18A - 18D, 19A - 19D en 20A), 1492
        - Stukken betreffende het verrichten van onderzoek naar Weerwolf-organisaties., 1945 - 1948; div.nrs.; 7 omslagen
          Weerwolf-organisaties waren organisaties (was een organisatie) die zich ten doel stelde politieke delinquenten uit de Tweede Wereldoorlog te helpen ontsnappen aan de naoorlogse rechtspleging.
          - Hulpverlening aan politieke gevangenen 1945 - 1947, 1476
            Bevat rapportages en meldingen van deze activiteiten/personalia en antecedenten van betrokkenen
          - Weerwolf-organisatie "Actief SS Nationaal Socialisme" 1946 - 1947, 1478
            Bevat verslagen van deze activiteiten/personalia van betrokkenen
          - Door een Weerwolf-organisatie uitgevoerde actie in het interneringskamp "Duindorp" te 's-Gravenhage 1946 - 1948, 1480
            Bevat onderzoeksrapporten
          - Medewerkers van een Weerwolf-organisatie 1946 - 1948, 1481
            Bevat onderzoeksrapporten/antecedenten en personalia van vermeende leden
          - Verhoorrapporten afkomstig van het Directoraat-Generaal Bijzondere Rechtspleging (DGBR) te 's-Gravenhage betreffende (waarschijnlijk) door een Weerwolf-organisatie geholpen ontsnapte politieke delinquenten 1946 - 1948, 1482
          - Drukwerken en dreigbrieven van de NSB Weerwolf-organisatie 1946 - 1948, 1479
          - Door een Weerwolf-organisatie leveren van valse persoonsbewijzen aan ontvluchte gevangenen 1947 - 1948, 1499
            Bevat onderzoeksrapporten/proces-verbalen
        - Stukken betreffende het verrichten van onderzoek naar Nederland via sluiproutes ontsnapte politieke gevangenen en organisaties die zich bezighielden met dergelijke ontsnappingen., 1946 - 1950; 1494; pak
          Bevat rapport illegale route van Duitsland via Nederland naar Zuid-Amerika/veiligheidsrapporten-bericht van betrokkenen/procesverbalen van politie van acties
        - Stukken betreffende de activiteiten van de Landelijke Vereniging van Ex-Politieke Gevangenen., 1946 - 1951; 1495; pak
          Bevat Statuten en Huishoudelijk Reglement der vereniging/rapportages en verslagen van vergaderingen en bijeenkomsten/namenlijsten van leden van diverse districten/personalia van betrokkenen/persberichten/overzicht bestuurssamenstelling/KZ-Journal/Open brieven van districten aan congres-gedelegeerden
        - Stukken betreffende gepleegde activiteiten door geïnterneerden in diverse kampen., 1946 - 1951; 1496; omslag
          Bevat rapporten van activiteiten in diverse kampen/rapport over drukkerij te Vught/persberichten
        - Stukken betreffende de activiteiten van de Commissie van Winschot., 1947; 1497; omslag
          Bevat informatie betreffende samenstelling en taak van de commissie/personalia en antecedenten van leden
        - Stukken betreffende het verrichten van onderzoek naar illegale grenspassages door Zuid-Amerikaanse personen met een diplomatieke of consulaire status danwel het faciliteren van dergelijke grenspassages door Zuid-Amerikaanse diplomatieke of consulaire diensten., 1947; 1498; omslag
          Bevat lijsten van (illegale) grenspassages/personalia van betrokkenen/rapportages en meldingen van grensoverschrijding
        - Stukken betreffende de leden en activiteiten van de Nederlandsche Bond voor Gerepatrieerden., 1947 - 1949; 1500; omslag
          Bevat verslagen van activiteiten, personalia en antecedenten van betrokkenen, namenlijsten van gerepatrieerden
        - Stukken betreffende een vanuit het Astoria Chalet te Baarn opererende organisatie van ex-NSB-ers, die naar Argentinië willen uitwijken., 1947 - 1949; 1501; omslag
          Bevat personalia van betrokkenen/rapportages van activiteiten
        - Stukken betreffende opsporing en uitlevering van oorlogsmisdadigers., 1947 - 1951; 1502; pak
          Bevat lijsten van vreemdelingen die zijn veroordeeld en/of verdacht van oorlogsmisdaden
        - Stukken betreffende de Fédération Internationale des Anciens Prisoniers Politiques - Fédération Internationale des Resistants (FIAPP-FIR)., 1947 - 1952; 1510; pak
          Bevat rapporten van activiteiten/personalia van betrokkenen/veiligheidsrapporten
        - Stukken betreffende de leden en activiteiten van de Christelijk Socialistische gemeensschap Neo-Woodbrookers., 1947 - 1952; 1504; omslag
          Bevat verslagen van bijeenkomsten/informatie over bestuur en doelstelling gemeenschap/personalia van (bestuurs)leden
        - Stukken betreffende de activiteiten van Ten Onrechte Gedetineerden (TOG)., 1949 - 1950; 1505; omslag
          Bevat rapportages en meldingen van acties/Antecedenten van (bestuurs)leden/informatie over oprichting en bestuurssamenstelling/persartikelen
        - Stukken betreffende de activiteiten van het Landelijk Verbond van Hollanddeutschen., 1949 - 1952; 1506; omslag
          Bevat personalia en antecedenten van betrokkenen/rapportages en meldingen van activiteiten/persartikelen
        - Stukken betreffende geldinzamelingen onder Chinezen in Nederland en geldzendingen naar China., 1950 - 1952; 1507; omslag
          Bevat personalia en antecedenten van betrokkenen/rapportages en meldingen van acties
        - Stukken betreffende de activiteiten van de Stichting Oud-Politieke Delinquenten., 1951 - 1952; 1508; omslag
          Bevat verslagen van activiteiten/personalia van betrokkenen/brochure "Der Widerhall"/informatie over de stichting van de Stichting/pamflet "De laatste uren van Mussert
        - Stukken betreffende de oprichting van de Stichting "Ons Recht"., 1951 - 1952; 1509; omslag
          Bevat personalia van betrokkenen/onderzoeksrapporten
      - Onderzoek naar politiek onbetrouwbare personen, B.3.7.6
        - Ingekomen informatie van de BID (Buitenlandse Inlichtingendienst) met betrekking tot de politieke betrouwbaarheid van personen in Nederland en personen die terugkeren naar Nederland., 1945 - 1952; 1511-1520; 10 omslagen
          Bevat rapportages en meldingen van resultaten onderzoek/personalia en antecedenten van betrokkenen; geordend op CO-nummer
          - 00000 - 58587 1945 - 1948, 1511
          - 330 - 400 (deel 2) 1946 - 1952, 1512
          - 22122 -58587 (deel 1) 1948 - 1949, 1513
          - tot 109387 1949, 1514
          - tot 74546 (deel 2) 1949, 1515
          - 58618 - 74546 1949, 1516
          - 74582 - 109387 (deel 1) 1949 - 1951, 1517
          - 251 - 330 (deel 1) 1950, 1518
          - tot 330 (deel 2) 1950 - 1951, 1519
          - 330 - 400 (deel 1) 1951 - 1952, 1520
        - Stukken betreffende bestuursleden en activiteiten van het Verbond van Staatloze Slachtoffers van het Fascisme., 1946 - 1948; 1521; omslag
          Bevat verslag van activiteiten/personalia van betrokkenen
        - Stukken betreffende verbindingslijnen van Nederland via Frankrijk naar Spanje ten behoeve van het Front Espagnol Republicain., 1946 - 1949; 1523; omslag
          Beval vreemdtalige rapportages en meldingen van activiteiten/personalia van betrokkenen
        - Stukken betreffende het verrichten van onderzoek naar verschillende personen die met buitenlandse personen corresponderen., 1946 - 1951; 1525; pak
          Bevat veel informatie over in Duitsland geinterneerde personen
        - (Politie)rapporten, meldingen en lijsten van politieke delinquenten die gedurende de oorlog sympatiseerden met de Duitsers., 1946 - 1952; 1526-1535; 10 pakken
          Bevat namenlijsten van betrokkenen/personalia en antecedenten
          - ACD-nrs. - 18.000 1946 - 1947, 1526
          - ACD-nrs. 18.001 -22.000 1947, 1527
          - ACD-nrs. 22.001 - 83.000 1947 - 1948, 1528
          - ACD-nrs. 30.001 - 40.000 1947 - 1948, 1529
          - ACD-nrs. 40.001 - 50.000 1948, 1530
          - ACD-nrs. 50.001 - 53.000 1948, 1531
          - ACD-nrs. 53.001 - 59.000 1948 - 1949, 1532
          - ACD-nrs. 59.001 - 68.000 1949, 1533
          - ACD-nrs. 68.001 - 143.587 1949 - 1952, 1534
          - DIS nummers 834 - 5994 1947 - 1949, 1535
        - Stukken betreffende de behandeling van meldingen van verdachte gedragingen van onbekende personen., 1946 - 1952; 1536; omslag
          Bevat (politie)rapporten van activiteiten
        - Stukken betreffende onderzoek naar onbetrouwbaar geachte directeuren van de NV Molybdenum Compagny te Amsterdam in verband met een bezoek aan Nederland., 1947; 1588; omslag
          Bevat onderzoeksrapporten met personalia van betrokken personen
        - Stukken betreffende het uitwisselen van inlichtingen omtrent politiek mogelijk onbetrouwbare Nederlanders met het Bureau Tripartite de Permis Militaires à La Haye, onderdeel van het Commissariat General aux Affaires Allemandes et Autrichiennes van de Franse Republiek., 1947 - 1948; 1590; omslag
          Bevat antecedenten van betrokkenen/veel Franstalige correspondentie
        - Stukken betreffende onderzoek naar een hopman van de padvindersvereniging Roeland Vendels (RV) te Utrecht, vanwege zijn vermeende fascistische ideeën en contacten met Vlaamse federalistische verenigingen., 1947 - 1949; 1592; omslag
          Bevat propaganda-materiaal "Vive Le Gueux"/onderzoeksrapporten en personalia van leden RV
        - Stukken met betrekking tot politieke antecedenten van personen met (mogelijk) links extremistische opvattingen, geordend op ACD nr., 1947 - 1952; 1593-1595; 3 pakken
          Bevat (veiligheids)rapporten en lijsten met personalia en antecedenten van CPN-sympathisanten
          - ACD-nrs. 3.362 - 61.972 1947 - 1949, 1593
            Bevat lijsten van CPN-sympathisanten volgens kaartsysteem/originele stukken van de Sicherheitsdienst
          - ACD-nrs. 62.408 - 123.995 1949 - 1951, 1594
          - ACD-nrs. 124.015 - 374.391 1951 - 1952, 1595
        - Stukken betreffende onderzoek naar personen wonende op het adres Vlamingstraat 30 A te 's-Gravenhage., 1948; 1596; omslag
        - Stukken betreffende de beoordeling van de waarde van informatie omtrent verschillende personenen verkregen van bron "Kanker" en het eventuele delen van deze informatie met een buitenlandse zusterdienst., 1948 - 1949; 1598; omslag
          Bevat rapportages van ondervragingen van Duitse oorlogsmisdadigers/rapporten van activiteiten
        - Stukken betreffende het beoordelen van de waarde van informatie verkegen van "Mulder" omtrent verschillende personen., 1948 - 1949; 1597; omslag
          Bevat overzicht KP-leden in de Duitse bezettingszones/personalia van betrokkenen